臺灣臺中地方法院行政訴訟判決
111年度交字第144號
原      告  陳聖傑  
被      告  臺中市交通事件裁決處
                      設臺中市○○區○○○路00號
代  表  人  黃士哲    住同上
訴訟代理人  黃曉妍律師
上列當事人間交通裁決事件，原告不服被告民國111年3月10日中
市裁字第68-G3PA90005號裁決書，提起行政訴訟，本院判決如下
：
    主  文
原告之訴駁回。
訴訟費用新臺幣參佰元由原告負擔。
    事實及理由
一、程序事項：
　　按行政訴訟法第237條之7規定，交通裁決事件之裁判，得不
    經言詞辯論為之。本件屬交通裁決事件，依兩造所述各節及
    卷內資料其事證已臻明確，本院認無經言詞辯論之必要，爰
    不經言詞辯論而為判決。
二、事實概要：
　　原告於民國110年12月23日16時56分許，駕駛號牌YJS-035號
    普通重型機車(下稱系爭車輛)，行經臺中市東區復興路四段
    與大公街口，因「駕車行經有燈光號誌管制之交岔路口闖紅
    燈」之違規行為，遭臺中市政府警察局第三分局（下稱舉發
    機關）員警認定原告違反道路交通管理處罰條例第53條第1
    項之規定，當場對原告掣開第G3PA90005號舉發違反道路交
    通管理事件通知單。被告續於111年3月10日以中市裁字第68
    -G3PA90005號裁決書（下稱原處分），依道路交通管理處罰
    條例第53條第1項、第63條第1項及「違反道路交通管理事件
    統一裁罰基準表」之規定，按期限內之基準，裁處原告第1
    階段罰鍰新臺幣（下同）1,800元並記違規點數3點。
三、原告主張略以：
　　原告於大公街口等紅燈，在迴轉大公街過程中，在燈光號誌
    燈桿下迴轉，但未行駛出斑馬線，車身未伸入路口範圍，未
    造成斑馬線行人無法穿越，並無穿越意圖逾闖紅燈；原告主
    張僅穿越停止線而未達路口範圍，應視為不遵守標線指示等
    語。並聲明：原處分撤銷。
四、被告答辯略以：
    原告駕駛系爭車輛於面對大公街專用交通號誌圓形紅燈時，
    仍超越停止線及人行穿越道，暫停於大公街與復興路四段平
    面交叉口，隨後自違規路段迴轉自銜接路段即大公街往南方
    向，其行為係「汽車駕駛人，行經有燈光號誌管制之交岔路
    口闖紅燈」灼然至明等語。並聲明：原告之訴駁回。
五、本院之判斷：
(一)按「汽車行駛至交岔路口，其行進、轉彎，應依下列規定：
    一、應遵守燈光號誌或交通指揮人員之指揮，遇有交通指揮
    人員指揮與燈光號誌並用時，以交通指揮人員之指揮為準。
    」、「汽車駕駛人，行經有燈光號誌管制之交岔路口闖紅燈
    者，處新臺幣1千8百元以上5千4百元以下罰鍰。」、「汽車
    駕駛人有下列各款所列條款之一者，除依原條款處罰鍰外，
    並予記點：三、有……第53條……情形之一者，各記違規點數3
    點。」道路交通安全規則第102條第1項第1款、道路交通管
    理處罰條例第53條第1項及第63條第1項第3款分別定有明文
    。有關「闖紅燈」行為之認定，依交通部82年4 月22日交路
    字第009811號函釋略以：「1 、車輛面對圓形紅燈時仍逕予
    穿越路口至銜接路段，含左轉、直行、迴轉及右轉（依箭頭
    綠燈允許行駛者除外）即視為闖紅燈之行為。2 、有繪設路
    口範圍者：車輛無視於紅燈警示，有穿越路口之意圖，而車
    身已伸入路口範圍亦視同闖紅燈；……。3 、無繪設路口範圍
    者：以車輛無視於紅燈號誌，而有穿越路口之企圖，其車身
    並已伸越停止線並足以妨害其他方向人（若有行人穿越道）
    、車通行者亦以闖紅燈論處；……。」，上開函釋係主管機關
    交通部本於職權所作成之解釋性行政規則，並未增加法律所
    無之限制，足堪為各級機關適用法律及民眾認知執法機關適
    用法律意見之參考。
(二)經查，按舉發機關111年1月27日中市警三分交字第11100042
    19號函復說明略以：「……二、本案係員警當場攔停舉發案件
    ，業經值勤員警親眼目睹該車輛於本市○區○○路○段○○○街○號
    誌燈為紅燈時，先車身超越停止線，接續紅燈迴轉往和平街
    方向行駛，經在檢視蒐證影像，查旨揭車輛闖紅燈違規屬實
    ，申訴人所陳與違規事實無涉……三、檢附檢舉影像及舉發資
    料明細表1份。」等語（見本院卷第63頁）可知，舉發員警
    巡經大公街與復興路四段口，目睹原告騎乘系爭車輛於路口
    號誌顯示為紅燈時迴轉往和平街方向行駛，亦有舉發通知單
    （見本院卷第57頁）在卷可稽，且為原告於起訴狀亦自承「
    本人於大公街口紅燈，在迴轉大公街，過程中在燈光號誌燈
    桿下迴轉，但未行駛出斑馬線……」，故就此部分之事實，應
    可認定。
(三)原告雖主張當時於大公街口等紅燈，在迴轉大公街過程中，
    在燈光號誌燈桿下迴轉，但未行駛出斑馬線，車身未伸入路
    口範圍，未造成斑馬線行人無法穿越云云，惟按「行車管制
    號誌各燈號顯示之意義如左：……五、圓形紅燈（一）車輛面
    對圓形紅燈表示禁止通行，不得超越停止線或進入路口。」
    道路交通標誌標線號誌設置規則第206條第5款第1目定有明
    文。原告騎乘系爭車輛沿大公街行駛至復興路四段口時，該
    路段之燈光號誌為紅燈，以管制大公街往北方向之行車，另
    參照交通部62年7月14日交路字第12815號函釋關於交岔路口
    自何處算起：「未設置號誌燈者，自四個轉角處起算。設有
    號誌燈者，自燈柱起算。劃有停止標線者，自停止標線起算
    。」可知上開路口範圍之界定，係自停止標線起算，本件原
    告騎乘系爭車輛既沿大公街前進至復興路四段，面對該路口
    號誌顯示為紅燈，原告應遵守路口紅燈號誌，於該路口停止
    標線前停等紅燈，待號誌轉為綠燈後再行迴轉，惟原告卻於
    面對號誌為紅燈時，逕予跨越停止標線進入路口範圍，並迴
    轉至對向車道；是以，依前開規定及說明，足以認定原告駕
    駛系爭車輛確有「駕車行經有燈光號誌管制之交岔路口闖紅
    燈」之違規行為。故原告所執上開主張云云，應非可採。原
    處分處罰原告，應無違誤。
(四)綜上所述，原告違規事證明確，被告依法所為原處分並無違
    誤，原告訴請撤銷，為無理由，應予駁回。
六、本件事證已臻明確，兩造其餘主張及陳述，經核於判決結果
    不生影響，爰不逐一論列，附此敘明。
七、本件第一審裁判費為300元，應由原告負擔，爰確定第一審
    訴訟費用額如主文第2項所示。
據上論結，本件原告之訴為無理由，依行政訴訟法第237條之7、
第98條第1項前段、第237條之8第1項，判決如主文。
中　　華　　民　　國　 111　　年　　10　　月　　25　　日
　　　　　　　　　行政訴訟庭　法　官  吳俊螢
為正本係照原本作成。
如不服本判決，應於送達後20日內，向本院提出上訴狀，其未表
明上訴理由者，應於提出上訴後20日內向本院補提理由書（均須
按他造人數附繕本）。上訴理由應表明關於原判決所違背之法令
及其具體內容，或依訴訟資料可認為原判決有違背法令之具體事
實。
中　　華　　民　　國　 111　　年　　10　　月　　25　  日
                              書記官  王素珍